臺灣高等法院刑事判決　　　　　　　　96年度上易字第1680號
上　訴　人
即　被　告　　乙○○
　　　　　　　丙○○
上二人共同
選任辯護人　　李明諭律師
　　　　　　　陳逸華律師
上列上訴人等因傷害案件，不服臺灣台北地方法院96年度易字第
1186號，中華民國96年6月20日第一審判決（起訴案號：臺灣台
北地方法院檢察署95年度偵字第23491號），提起上訴，本院判
決如下：
    主  文
原判決撤銷。
丙○○共同傷害人之身體，處有期徒刑壹年貳月，減為有期徒刑
柒月。
乙○○共同傷害人之身體，處有期徒刑壹年，減為有期徒刑陸月
，如易科罰金，以新台幣壹仟元折算壹日。
    事  實
一、丙○○、乙○○與其他友人於民國（下同）94年間，在臺北
    市士林區天母公園飲酒之際，因與他人發生口角爭執，竟均
    基於共同傷害之犯意徒手毆打他人，經臺灣士林地方法院檢
    察署檢察官以94年度偵字第1287號提起公訴，嗣因與被害人
    達成和解撤回告訴，經臺灣士林地方法院95年度易字第916
    號判決公訴不受理在案（未構成累犯），詎均猶不知警惕，
    於95年7月23日凌晨4時30分許，在臺北市○○區○○路90號
    「ROOM 18」舞廳門口前，因故與甲○○發生爭執，竟與其
    他姓名、年籍不詳之友人5、6人共同基於傷害之犯意，徒手
    毆打甲○○、丁○○，其中丙○○上前徒手毆打甲○○左臉
    部，進而又以腳連續踹上前勸架之丁○○之頭部及腹部多次
    ，另乙○○亦當場出手毆打甲○○臉部及頭部，致甲○○受
    有臉部撕裂傷約3x0.6公分、頭部外傷合併輕微腦震盪，丁○○則受有頭部外傷、腹部鈍傷及急性胰臟炎等傷害。
二、案經被害人甲○○、丁○○訴由臺北市政府警察局信義分局
    報告臺灣臺北地方法院檢察署檢察官偵查起訴。
    理  由
一、按「被告以外之人於偵查中向檢察官所為之陳述，除顯有不
    可信之情況者外，得為證據。」、「被告以外之人於審判外
    之陳述，雖不符前4條之規定，而經當事人於審判程序同意
    作為證據，法院審酌該言詞陳述或書面陳述作成時之情況，
    認為適當者，亦得為證據。當事人、代理人或辯護人於法院
    調查證據時，知有第159條第1項不得為證據之情形，而未於
    言詞辯論終結前聲明異議者，視為有前項之同意。」刑事訴
    訟法第159條之1第2項、第159條之5定有明文，下列所引各
    項審判外之供述證據並無顯不可信之情況，且未經被告或辯
    護人聲明異議，是該等供述證據自有證據能力，至本件其他
    非供述證據，業經原審及本院於審理時當庭對被告或辯護人
    予以提示告以要旨並令其辨認，且無其他證據不適格之情形
    ，自亦均有證據能力，合先敘明。
二、前揭事實，業據上訴人即被告丙○○、乙○○於偵訊、原審
    及本院審理時均坦承不諱，核與告訴人即被害人甲○○、丁○○指訴之情節大致相符，並經證人即現場目擊者萬欽賢、
    林靜儀於偵訊中結證屬實，並有被害人丁○○受傷照片共10
    張及臺北醫學大學附設醫院出具之診斷證明書3紙附卷可稽
    ，足證被告丙○○、乙○○之自白均核與事實相符。是本件
    事證明確，被告2人之犯行均堪以認定，應予依法論科。
三、核被告丙○○、乙○○所為，均係犯刑法第277條第1項之普
    通傷害罪。被告2人就上開犯行與其他姓名、年籍不詳之友
    人5、6人間有犯意聯絡及行為分擔，應論以共同正犯。被告
    2人本於共同傷害犯意而先後毆傷被害人甲○○、丁○○，
    係一行為而觸犯數罪名，為想像競合犯，應依刑法第55條之
    規定，從一重處斷。雖被告等及其辯護人上訴以被告2人深
    具悔悟，並以被告2人於94年間所為傷害他人乙節既經和解
    且未經法院審理，應排除此一事實不得作為本件量刑之參考
    等語請求輕判而指摘原判決不當，然查，被告2人迄今未與
    被害人甲○○、丁○○達成和解，且被告2人之傷害犯行造
    成被害人等身體上之嚴重傷害，再者，被告2人於94年間所
    為之傷害行為雖未經法院審理，然益可徵被告等平日之素行
    如何，原判決對此情並無論以累犯之違法，而僅係作為被告
    2人之平日生活狀況及品行之參考，是被告等執前開情詞上
    訴指摘原判決並請求輕判，尚無可取。
四、原審以被告2人犯罪明確，而予以論罪科刑，固非無見。惟
    查，本件被告等犯罪之時間係在96年4月24日以前，即有中
    華民國96年罪犯減刑條例之適用，原審對此未及予以審酌適
    用，尚有未洽。雖被告等上訴請求輕判而指摘原判決不當，
    固無足取，已如前述，惟原判決既有上開可議而無可維持，
    自應由本院將原判決予以撤銷改判。爰審酌：(一)被告丙○○
    行為時係大學在學學生，被告乙○○係高職畢業之學歷，2
    人之智識程度並未低於一般人；(二)被告2人前有酒後因與他
    人發生口角，即共同傷害他人之行為，其等再為本件犯行，
    顯見素行並非良好；(三)被告2人與告訴人並不認識，僅因酒
    後發生口角，即以徒手或腳踹他人身體之犯罪動機與手段，
    其中被告丙○○之犯罪手段尤為激烈，有加重處刑之必要；
    (四)被告2人所為，造成告訴人甲○○受有臉部撕裂傷約3x0.6
    公分、頭部外傷合併輕微腦震盪，告訴人丁○○受有頭部外
    傷、腹部鈍傷及急性胰臟炎等傷害，並一度經醫院發出病危
    之通知，顯見危害重大；(五)被告2人事後於偵訊、原審及本
    院審理時雖尚能坦承犯行，惟於警詢時係矢口否認犯行，且
    迄未供出其他共同為傷害犯行之姓名、年籍不詳之5、6位友
    人，復未賠償告訴人之損害，顯見犯後態度明顯不佳等一切
    情狀，分別判處如主文第2、3項所示之刑，並依中華民國96
    年罪犯減刑條例第2條第1項第3款規定均各減其刑期2分之1
    ，又被告乙○○減刑後之有期徒刑刑度為六個月，爰併諭知
    易科罰金之折算標準。
據上論斷，應依刑事訴訟法第369條第1項前段、第364條、第299
條第1項前段，刑法第28條、第277條第1項、第55條、第41條第
1項，刑法施行法第1條之1，中華民國96年罪犯減刑條例第2條第
1項第3款，判決如主文。
本案經檢察官羅榮乾到庭執行職務。
中　　華　　民　　國　　96　　年　　9 　　月　　20　　日
　　　　　　　　　刑事第十四庭  審判長法　官 陳志洋
　　　　　　　　　　　　　　　　　　  法　官 沈宜生
　　　　　　　　　　　　　　　　　　  法　官 蔡聰明
以上正本證明與原本無異。
不得上訴。
                                      書記官 楊麗雪
中　　華　　民　　國　　96　　年　　9 　　月　　20　　日
附錄：本案論罪科刑法條全文
刑法第277條：
傷害人之身體或健康者，處三年以下有期徒刑、拘役或一千元以
下罰金。
犯前項之罪因而致人於死者，處無期徒刑或七年以上有期徒刑；
致重傷者，處三年以上十年以下有期徒刑。
